臺灣高等法院刑事判決　　　　　　　　 94年度上易字第252號
上　訴　人　臺灣士林地方法院檢察署檢察官
被　　　告　己○○
上列上訴人因傷害案件，不服臺灣士林地方法院93年度易字第75
9號，中華民國93年10月20日第一審判決（起訴案號：臺灣士林
地方法院檢察署92年度偵字第9432號），提起上訴，本院判決如
下：
    主  文
上訴駁回。
    理  由
一、公訴意旨略以：被告己○○之兄陳建翰（另案通緝）於民國
    九十二年六月三十日下午八時許，在台北市○○○路○段一
    ０００號號二樓，因細故與乙○○互毆，乙○○之友人戊○○、連鈞晟見狀上前勸架之際，亦遭陳建翰持瑞士刀刺傷，
    乙○○、戊○○、連鈞晟乃前往台北市○○路八十七號忠孝
    醫院就醫。被告得知上情後，於同日下午十時許，夥同另二
    名不詳年籍成年男子前往忠孝醫院，於該醫院門口，巧遇欲
    進入忠孝醫院探視乙○○、戊○○、連鈞晟之告訴人甲○○
    、丙○○、庚○○、丁○○等人，被告竟與該二名不詳姓名
    之男子，基於共同傷害之故意，持球棒、鐵棒等物，毆打告
    訴人甲○○、丙○○、庚○○、丁○○，致告訴人丁○○受
    有頭部身撕裂傷三公分、頭部瘀腫三×二公分之傷害，告訴
    人丙○○受有左耳撕裂傷三‧五公分之傷害，告訴人甲○○
    受有頭部淤傷四×二公分之傷害，告訴人庚○○受有頸部擦
    傷二處各十×０‧三公分及四×０‧三公分、右肩擦傷三×
    二公分之傷害，因認被告涉有刑法第二百七十七條第一項之
    傷害罪嫌等語。
二、按告訴乃論之罪，告訴人於第一審辯論終結前得撤回其告訴
    ，又告訴經撤回者，應諭知不受理之判決，刑事訴訟法第二
    百三十八條第一項、第三百零三條第三款分別定有明文。查
    本件告訴人甲○○、丙○○、庚○○、丁○○告訴被告傷害
    案件，起訴書認係觸犯刑法第二百八十四條第一項前段罪，
    依同法第二百八十七條前段之規定，須告訴乃論。茲據告訴
    人等於第一審辯論終結前撤回告訴，有撤回告訴狀一紙附原
    審九十三年度湖簡字第九六號卷足稽（見上開案卷第二四至
    二七頁），原審依照首開說明，不經言詞辯論，逕為不受理
    之諭知，核無不合。檢察官上訴意旨雖以：被告己○○尚未
    與告訴人乙○○和解，乙○○亦未撤回告訴，原審逕為不受
    理之判決，顯然不當云云。然查：臺灣台北地方法院檢察署
    九十二年度偵字第九四三二號聲請簡易判決處刑書之犯罪事
    實欄，僅記載：「‧‧被告與二名不詳姓名之男子，基於共
    同傷害之故意，持球棒、鐵棒等物，毆打告訴人甲○○、丙○○、庚○○、丁○○，致告訴人丁○○受有頭部身撕裂傷
    三公分、頭部瘀腫三×二公分之傷害，告訴人丙○○受有左
    耳撕裂傷三‧五公分之傷害，告訴人甲○○受有頭部淤傷四
    ×二公分之傷害，告訴人庚○○受有頸部擦傷二處各十×０
    ‧三公分及四×０‧三公分、右肩擦傷三×二公分之傷害。
    」等情，並未敘及被告與二名不詳姓名男子共同毆打乙○○
    之事實，故上訴意旨所述乙○○告訴被告傷害等情，不失為
    未經起訴之犯罪事實，其非屬原審審判範圍至明，縱乙○○
    尚未撤回告訴，亦與原審判決無涉，檢察官執此指摘原審判
    決不當，為無理由，自應予駁回，並不經言詞辯論為之。
據上論斷，應依刑事訴訟法第368條、第372條，判決如主文。
中　　華　　民　　國　　94　　年　　2　 　月　 　25 　日
　　　　　　　　　刑事第三庭審判長法　官  楊照男
　　　　　　　                    法　官  王詠寰
  　　　　　　　　　　　　　      法　官  江振義
以上正本證明與原本無異。
不得上訴。
                                  書記官  劉文美
中　　華　　民　　國　　94　　年　　3 　　月　　3 　　日
